# 土地的入账价值问题

提问人：大呆呆 时间：2020-06-22 08:05:04
请教陈版： 2018 年 1 月A公司与当地政府签订投资协议书，协议规定：为鼓励投资，当地政府给予A公司 5 万元/亩的优惠价格； 2018 年 6 月，A企业与某地国土资源局签订《国有建设用地使用权出让合同》，合同规定土地使用权出让单价 20 万元/亩。A公司以 5 万元/亩的价格支付土地出让金后取得土地使用证。请问： 1 、A公司土地入账价值是 20万元还是 5 万元？如果是 20 万元， 15 万元差额是计入资本公积还是作为政府补助？
2 、如果上述投资协议书是当地政府与A公司的投资人签订的， 15 万元差额是计入资本公积还是作为政府补助？
我的理解是土地按照公允价值入账，即 20 万元（不考虑优惠），由于该项经济支持的对象是A企业的投资方，投资方将优惠投入企业，因此作为资本公积。是否准确，请赐教！

回答人：chenyiwei
1 、该事项的性质是与资产相关的政府补助。与资产相关的政府补助可以选择采用净额法（按 5 万元/亩作为无形资产成本），也可以选择采用总额法（按 20 万/亩确认无形资产成本，同时确认 15 万元/亩的递延收益）。
2 、你的理解也有一定道理，但一般仍直接将政府补助体现在该子公司自身报表中，因为该企业的投资人并未直接从低价供地中获益，而低价供地的直接获益者应当是该子公司。